---
title: "Datos climáticos históricos de ACG"
output: html_notebook
---

```{r}
library("googlesheets")
library("dplyr")
library("lubridate")
library("ggplot2")
```
A leer GoogleSheet con los datos del ACG y cargar datos de Estación Santa Rosa:
```{r}
SR <- gs_title("EstacionesACG")
SantaRosa <- SR %>% gs_read(ws = "StaRosa")
```
Estructura de la tabla importada:
```{r}
str(SantaRosa)
```


Crear columna de fecha:
```{r}
SantaRosa$fecha <- ymd(paste(SantaRosa$anno,SantaRosa$mes,SantaRosa$dia, sep = '/'))
```
Notese que "Lluvia" se importó como tipo "character", hay que convertirla a "numeric":
```{r}
SantaRosa$Lluvia <- as.numeric(SantaRosa$Lluvia)
```

Tipos de datos:
```{r}
str(SantaRosa)
```

Transformar las temperaturas a centígrados:
Primero hacer función de transformación

```{r}
FaC <- function(x, y) {
  ifelse (x == 'F', (y - 32) * (5/9), y)
}
```

Ahora hacer la transformación para temperatura máxima (Tmax) y mínima (Tmin):
```{r}
SantaRosa$TmaxC <- FaC(SantaRosa$Unid_T, SantaRosa$Tmax)
SantaRosa$TminC <- FaC(SantaRosa$Unid_T, SantaRosa$Tmin)
```

Revisar rango de valores a través de un histograma.

Lluvia:
```{r}
ggplot(SantaRosa) + geom_histogram(aes(x=Lluvia))
```
```{r}
summary(SantaRosa$Lluvia)
```

Temperatura máxima:
```{r}
ggplot(SantaRosa) + geom_histogram(aes(x=TmaxC))
```
```{r}
summary(SantaRosa$TmaxC)
```


Temperatura mínima:
```{r}
ggplot(SantaRosa) + geom_histogram(aes(x=TminC))
```
```{r}
summary(SantaRosa$TminC)
```

Revisar fechas de:
Día más lluvioso
Temperaturas mayores a 100C (a estas no les pusieron el decimal).
Para las temperaturas mayores a 100 entonces dividir entre 100

Crear lista de días y meses sin datos.
